【裁判字號】    89,易緝,306
【裁判日期】    900315
【裁判案由】    竊盜等
【裁判全文】
臺灣高雄地方法院刑事判決                        八十九年度易緝字第三六號
    公  訴  人  臺灣高雄地方法院檢察署檢察官
    被      告  丙○○
右列被告因竊盜等案件，經檢察官提起公訴（八十九年度偵字第八二三三號），本院
判決如左：
    主  文
丙○○連續結夥三人以上攜帶兇器竊盜，累犯，處有期徒刑貳年。
扣案之六角板手壹支沒收。
    事  實
一、丙○○曾於民國七十六年及八十五年間有二次竊盜罪前科，復於八十三年間因偽
    造文書罪，經本院判處有期徒刑四月，並於八十三年十月二十八日執行完畢。詎
    不知悔改，與陳印宗、徐順興（上開二人於另案業經審結），共同基於意圖為自
    己不法所有之概括犯意，先於民國八十八年八月廿七日下午四時許，在高雄市○○區○○路都會公園大門口旁停車格，由丙○○持徐順興所有客觀上對人之生命
    、身體具有危險性之六角板手為工具，並由丙○○撬開甲○○所有停放於該處之
    ＶＢ─０二六九號自用小客車之車門（毀損部分，未據告訴），竊取車內之農會
    及郵局提款卡各一張，另陳印宗擔任把風監視有無人靠近之工作。得手後，丙○○復與陳印宗共同基於意圖為自己不法所有之概括犯意，由丙○○以甲○○之出
    生年月日，拼湊出提款卡密碼，再以冒用密碼之方式，由陳、蔡二人分持上開郵
    局提款卡，連續三次，分別於同日下午五時四十三分四十二秒、五時四十七分六
    秒及五時四十七分五十四秒，在高雄市○○區○○路郵局，分別詐領得甲○○所
    有存在郵局帳戶內之存款新台幣 (下同)一萬元、二萬元及三千元，計三萬三千
    元，得手後，二人平分，各得一萬六千五百元。再於同年月三十一日下午六時許
    ，丙○○與陳印宗、徐順興三人，復承上揭意圖為自己不法所有之概括犯意，於
    前開都會公園大門口旁停車格，復推由丙○○持徐順興所有客觀上具危險性可供
    兇器使用之上開六角板手，陳印宗與徐順興在旁把風，以同一手法，竊取乙○○
    所有置放於ＶＪ─二八０五號車內之現金一百元（毀損部分，未據告訴）。得手
    後，三人甫在上開公園門口休息時，為警當場查獲，並扣得上開所竊之現金一百
 元及作案用之六角板手一只。
二、案經高雄市政府警察局楠梓分局報請臺灣高雄地方法院檢察署檢察官偵查起訴。
    理  由
一、右揭事實業據被告丙○○坦承不諱，核與同案被告徐順興及陳印宗供述情節相符
    ，且前揭財物分別為被害人甲○○及乙○○所有置放於右揭地點車上失竊之事實
    ，亦據渠等於警訊時陳明在卷，並有被害人乙○○領回現金一百元出具之贓物認
    領保管收據一紙附卷可稽，及在高雄市○○區○○路郵局提款機前，於八十八年
    八月二十七日被拍攝之錄影帶一捲，業經本院於八十八年度易字第一九００號同
    案被告徐順興審理時勘驗在卷（八十八年度易字第一九００號卷宗第八十二頁反
    面），足認被告丙○○確與陳印宗二人一同前往高雄市○○區○○路郵局提款機
    提款三次等情，復經本院調閱上開卷宗屬實，此外，復有六角扳手一支扣案可佐
    ，本件事證明確，被告犯行洵堪認定。
二、按被告丙○○持以行竊之六角板手一支，為鐵質利器，質硬尖銳，在客觀上如持
    以行兇，足致人傷亡，有該六角板手一支扣案可佐，係屬兇器。又被告丙○○與
    徐順興、陳印宗均具有責任能力，於八十八年八月三十一日下午六時許，竊取乙○○犯行均為在場共同實施或參與分擔實施犯罪之人。是被告丙○○與徐順興、
    陳印宗三人結為一夥，推由陳印宗、徐順興在旁把風，被告丙○○持上開兇器竊
    取車內財物之所為，係犯刑法第三百二十一條第一項第三款、第四款之加重竊盜
    罪。又被告丙○○與陳印宗間，就上開八十八年八月二十七日下午四時許就竊取
    被害人甲○○所有財物之行為及詐領存款之行為，核其所為，係犯刑法第三百二
    十一條第一項第三款之加重竊盜罪，及第三百三十九條之二第一項之詐欺取財罪
    。被告丙○○與陳印宗、徐順興間，就竊取被害人乙○○財物之犯行，及被告與
    陳印宗竊取甲○○財物及詐領其存款之犯行，有犯意聯絡及行為分擔，均為共同
    正犯。又被告先後多次行竊及詐領存款，時間緊接，方法相同，所犯構成要相同
    之罪名，顯係基於概括之犯意反覆為之，均為連續犯，應依刑法第五十六條規定
    ，加重其刑。又被告所犯上開二罪，有方法結果之牽連關係，為牽連犯，應從一
    重之刑法第三百二十一條第一項第三款、第四款之加重竊盜罪論處，公訴人於起
    訴法條欄漏列被告涉犯三百二十一條第四款，惟公訴人於起訴事實欄業已載明起
    訴，本院自得一併審酌。又徐順興並未參與八十八年八月二十七日下午四時許竊
    取甲○○及共同詐領甲○○存款之犯行，業據同案被告徐順興於警訊中供述甚明
    ，且被告丙○○於本院審理時亦為相同之陳述，復於勘驗高雄市○○區○○路郵
    局提款機八月二十七日錄影帶時，亦未發現有徐順興共同前往提領等情，此有八
    十八年度易字第一九００號卷宗第八十二頁反面勘驗筆錄可稽，是以，同案被告
    徐順興應未參與上開犯行，公訴人認被告徐順興有參與竊取甲○○財物及詐領存
    款之犯行，容有未恰。末查，被告丙○○曾於八十三年間因偽造文書罪，經本院
    判處有期徒刑四月，並於八十三年十月二十八日執行完畢，此有台灣高等法院被
    告全國前案紀錄表一紙在卷可稽，其於五年以內，再犯本件有期徒刑以上之罪，
    為累犯，應依刑法第四十七條規定，遞加重其刑。爰審酌被告年輕力壯，不思憑
    己勞力賺取錢財，竟已有多次行竊前科，此有台灣高雄地方法院檢察署刑案資料
    查註紀錄表一份在卷可稽，素行不良，本不宜寬貸，惟念其犯後坦承大部分犯行
    ，態度尚稱良好，且所竊財物非鉅，被害人所受損害等一切情狀，量處如主文所
    示之刑。扣案之六角扳手各一支，為共同被告徐順興所有，並供共同竊盜犯罪所
    用之物，業據被告陳明在卷，爰依刑法第三十八條第一項第二款規定，併宣告沒
    收
據上論斷，應依刑事訴訟法第二百九十九條第一項前段，刑法第五十六條、第二十八
條、第三百二十一條第一項第三款、第四款、第三百三十九條之二第一項、第五十五
條後段、第四十七條、第三十八條第一項第二款，判決如主文。
中          華        民        國      九十     年    三    月   十五  日
                                   臺灣高雄地方法院刑事第二庭
                                     法  官  廖  建  瑜
右正本證明與原本無異。
如不服本判決，應於判決送達後十日內，向本院提出上訴狀。
                                    書記官   歐  文  政
中    華    民    國      九十      年      三      月      十六      日
附錄本判決論罪之法條：
刑法第三百二十一條第一項第三款、第四款：
犯竊盜罪而有左列情形之一者，處六月以上五年以下有期徒刑：
三、攜帶兇器而犯之者。
四、結夥三人以上而犯之者。


司法院資訊處製作；財團法人民間司法改革基金會備份。
